# 请教有关成立公司注册资本的问题？

提问人：谢明洋 时间：2014-10-17 15:46:20
现在国家成立公司的注册资本改成了认缴制度，那对注册资本的全额认缴有时间的限制吗，谢谢！

回答人：chenyiwei
法律层面没有规定硬性的时间限制（除了暂时仍执行注册资本实缴制的 27 个行业以外）。但是，如果在注册资本缴足之前，该公司发生破产等情形的，则股东有义务立即缴足全部认缴出资，以履行“股东以其认缴的出资额为限对公司承担责任”的义务。